【裁判字號】    97,易,4715
【裁判日期】    971230
【裁判案由】    竊盜
【裁判全文】
臺灣臺中地方法院刑事判決              97年度易字第4715號
公  訴  人  臺灣臺中地方法院檢察署檢察官
被      告  丙○○
                    （另案在臺灣臺中監獄苗栗分監執行中）
上列被告因竊盜案件，經檢察官提起公訴（97年度偵字第18555
號），本院判決如下：
    主    文
丙○○竊盜，累犯，處有期徒刑捌月，扣案之半截銀色鑰匙壹支
，沒收；又竊盜，累犯，處有期徒刑伍月，扣案之半截銀色鑰匙
壹支，沒收；又竊盜，累犯，處有期徒刑捌月，扣案之半截銀色
鑰匙壹支，沒收。應執行有期徒刑壹年陸月，扣案之半截銀色鑰
匙壹支，沒收。並應於刑之執行前令入勞動場所強制工作參年。
    犯罪事實
一、丙○○曾於民國89年間因竊盜案件，經臺灣苗栗地方法院判
    處有期徒刑6月確定，於91年2月28日執行完畢；復曾於91年
    間因竊盜案件，經臺灣苗栗地方法院判處有期徒刑6月確定
    ，於92年2月28日執行完畢；另於93年間因竊盜案件，經本
    院判處有期徒刑2年2月確定，復因違反毒品危害防制條例案
    件，經臺灣苗栗地方法院判處有期徒刑10月確定，上開2徒
    刑嗣經定執行刑為有期徒刑為有期徒刑2年11月確定，於95
    年11月30日假釋出監，嗣上開假釋經撤銷，復因適用中華民
    國九十六年罪犯減刑條例之規定而減為應執行有期徒刑2年6
    月，殘刑為2月又23日，甫於97年3月11日縮刑期滿執行完畢
    。嗣又於97年間因2件竊盜案件，經臺灣苗栗地方法院分別
    判處有期徒刑7月及8月，其中判刑8月之案件經丙○○上訴
    後，經臺灣高等法院臺中分院於97年5月14日駁回上訴而確
    定（現執行中）。詎丙○○仍不知悔改，復意圖為自己不法
    之所有，先後有下列竊盜犯行：
(一)、於97年7月13日上午8時前之某時，在新竹市○區○○街111
    號前，以自己所有之半截銀色鑰匙1支，開啟乙○○所有停
    放在該處之車牌號碼2L－9315號自用小客車車門，進入車內
    ，以車內放置之鑰匙1支發動該車引擎後，駕駛離去而竊得
    該自用小客車。
(二)、於97年7月19日下午5時50分前之某時，在苗栗縣銅鑼鄉之銅
    鑼火車站旁停車場，以自己所有之上開半截銀色鑰匙1支，
    開啟甲○○所有停放在該處之車牌號碼G2B－131號重型機車
    之電門鎖，發動該機車引擎後，騎乘離去而竊得該機車。
(三)、於97年7月20日上午7時後某時，在臺中市北屯區○○○街與
    軍福十八路口，以自己所有之上開半截銀色鑰匙1支，開啟
    己○○所經營泉泰電器行所有停放在該處之車牌號碼OL－93
    23號自用小客車車門，進入車內，以上開半截銀色鑰匙發動
    該車引擎後，駕駛離去而竊得該車。丙○○駕駛該車行經大
    安溪旁時，將車上原懸掛之車牌號碼OL－9323號車牌2面丟
    棄，改懸掛其於97年5月底某日，在苗栗縣三義鄉某處溪底
    所拾得之車牌號碼MD－6939號自用小客車車牌2面（該車牌
    原係丁○○所有，於92年7月18日註銷，尚無從認定係遺失
    物或遭竊之物）。
        嗣於97年7月23日下午5時30分許，丙○○騎乘其竊得之
    車牌號碼G2B－131號重型機車，搭載其女友詹淨芬（另經檢
    察官為不起訴處分），返回其2人居住之臺中縣新社鄉○○
    街110之1號「明秀山莊」前時，為警查獲，並扣得丙○○所
    有供犯罪用之上開半截銀色鑰匙1支及乙○○車內之鑰匙1支
    ，乃循線查知上情。
二、案經臺中市警察局移送臺灣臺中地方法院檢察署檢察官偵查
    起訴。
    理    由
一、訊據被告丙○○對於上開犯罪事實坦承不諱，核與被害人乙
    ○○、甲○○、己○○於警詢時證述之情節相符，並有苗栗
    縣警察局車輛協尋電腦輸入單1份、新竹市警察局車輛協尋
    電腦輸入單1份、汽車新領牌照登記書1份、臺中市警察局車
    輛尋獲電腦輸入單2份、車籍查詢基本資料2份、贓物認領保
    管單3份、照片20張附於警卷可稽，復有扣案之半截銀色鑰
    匙1支、MD－6939號車牌2面可資佐證。又經警在車牌號碼2L
    －9315號自用小客車內採得檳榔渣樣本，經送鑑驗結果，樣
    本內之DNA－STR型別，與被告及其女友詹淨芬之DNA－STR型
    別相符，有內政部警政署刑事警察局97年9月1日刑醫字第09
    70113804號鑑驗書1份附於偵查卷可按。查被告竊取他人之2
    輛自小客車及1輛重型機車，其顯有為自己不法所有之意圖
    。被告之自白核與事實相符，事證明確，其犯行洵堪認定。
二、論罪科刑
(一)、核被告3次竊取他人車輛之所為，均係犯刑法第320條第1項
    之竊盜罪。
(二)、查被告曾於93年間因竊盜案件，經本院判處有期徒刑2年2月
    確定，復因違反毒品危害防制條例案件，經臺灣苗栗地方法
    院判處有期徒刑10月確定，上開2徒刑嗣經定執行刑為有期
    徒刑為有期徒刑2年11月確定，於95年11月30日假釋出監，
    嗣上開假釋經撤銷，復因適用中華民國九十六年罪犯減刑條
    例之規定而減應執行有期徒刑2年6月，甫於97年3月11日縮
    刑期滿執行完畢，此有臺灣高等法院被告前案紀錄表及臺灣
    臺中地方法院檢察署刑案資料查註紀錄表在卷可參，其於前
    案有期徒刑執行完畢後，5年內故意再犯本件有期徒刑以上
    之罪，為累犯，應依刑法第47條第1項之規定加重其刑。
(三)、被告所犯上開3罪，犯意各別，行為互殊，應予分論併罰。
(四)、爰審酌被告年輕力壯，卻不思以正當工作取得財物，有多次
    竊盜前科紀錄，且甫於97年間因另2件竊盜案件遭判刑確定
    後，即再犯本件竊盜案，足見其不知悔悟，惡性非輕，暨其
    犯罪之動機、目的、手段、所生之損害、犯罪後之態度等一
    切情狀，量處如主文所示之刑（按犯罪事實欄所載事實之先
    後次序，依序量處），並定其應執行之刑。
(五)、扣案之半截銀色鑰匙1支，係被告所有供其犯罪所用之物，
    此據被告供述明確，應依刑法第38條第1項第2款之規定諭知
    沒收。
(六)、末按保安處分中之強制工作，旨在對嚴重職業性或常習性犯
    罪、欠缺正確工作觀念或無正常工作因而犯罪者，強制其從
    事勞動，學習一技之長及正確之謀生觀念，使其日後重返社
    會能適應社會生活。查被告有如犯罪事實欄所示之前科紀錄
    ，此有臺灣高等法院被告前案紀錄表及臺灣臺中地方法院刑
    案資料查註紀錄表各1份在卷可按。詎其不知悔改，復有本
    案3次竊盜犯行，足見其有以竊盜犯罪為日常之慣性行為，
    而有犯罪之習慣，故本院審酌一切情狀後，認僅處以有期徒
    刑之刑，尚不能促其警惕而戒除惡習，並審酌其竊盜行為之
    常習性、嚴重性、危險性及對其未來行為之期待性，認有必
    要予以宣告強制工作，以資矯正，並協助其再社會化，爰依
    竊盜犯贓物犯保安處分條例第3條第1項之規定，宣告被告應
    於刑之執行前，令入勞動場所強制工作3年。
據上論斷，應依刑事訴訟法第299條第1項前段，刑法第320條第
1項、第47條第1項、第51條第5款、第38條第1項第2款，刑法施
行法第1條之1第1項，竊盜犯贓物犯保安處分條例第3條第1項、
第4條、第5條第1項前段，判決如主文。
本案經檢察官戊○○到庭執行職務。
中    華    民    國    97    年    12    月    30    日
                  刑事第八庭    法  官  簡源希
上為正本係照原本作成。
如不服本判決應於收受判決後10日內向本院提出上訴書狀，並應
敘述具體理由；其未敘述上訴理由者，應於上訴期間屆滿後20日
內向本院補提理由書（均須按他造當事人之人數附繕本）「切勿
逕送上級法院」。
                                書記官  黃雅青
中    華    民    國    97    年    12    月    30    日
附錄論罪科刑法條：
刑法第320條第1項
意圖為自己或第三人不法之所有，而竊取他人之動產者，為竊盜
罪，處 5 年以下有期徒刑、拘役或 5 百元以下罰金。
意圖為自己或第三人不法之利益，而竊佔他人之不動產者，依前
項之規定處斷。


司法院資訊處製作；財團法人民間司法改革基金會備份。
